【裁判字號】    95,交聲,455
【裁判日期】    950630
【裁判案由】    交管條例聲異
【裁判全文】
臺灣板橋地方法院交通事件裁定
原處分機關  交通部公路總局臺北區監理所
異  議  人
即受處分人  甲○○
                      1樓
上列異議人即受處分人因違反道路交通管理處罰條例案件，對於
交通部公路總局臺北區監理所民國95年3 月20日所為之北監營裁
字第裁40－CP0000000號處分，聲明異議，本院裁定如下：
    主  文
異議駁回。
    理  由
一、按汽車在雙向二車道行駛時，應在遵行車道內行駛，在劃有
    分向限制線之路段，不得駛入來車之車道內，道路交通安全
    規則第九十七條第二款定有明文。又按雙黃實線設於路段中
    ，用以分隔對向車道，並雙向禁止超車、跨越或迴轉；分向
    限制線，用以劃分路面成雙向車道，禁止車輛跨越行駛，並
    不得迴轉，該標線為雙黃實線，道路交通標誌標線號誌設置
    規則第一百四十九條第一項第一款第八目、第一百六十五條
    第一項及第二項定有明文。再汽車駕駛人，爭道行駛有不依
    規定駛入來車道者，處新臺幣（下同）六百元以上一千八百
    元以下之罰鍰，並記違規點數一點，道路交通管理處罰條例
    第四十五條第三款及第六十三條第一項第一款亦分別定有明
    文。
二、本件原處分認異議人即受處分人甲○○，於九十四年十二月
    十五日中午十二時二十五分許，駕駛其所有之車號OS─七四
    一號營業小客車，行經臺北縣板橋市○○○路○段，跨越雙
    黃實線駛入來車道，經臺北縣政府警察局交通隊執勤員警拍
    照採證予以逕行舉發。受處分人於應到案日期前之九十五年
    一月十一日提出申訴，經原處分機關函請舉發機關調查結果
    ，仍認受處分人有不依規定駛入來車道之違規行為，原處分
    機關乃依道路交通管理處罰條例第四十五條第三款及第六十
    三條第一項第一款規定，裁處罰鍰九百元，並記違規點數一
    點。
三、異議意旨略以：依據採證照片並不能證明異議人確有跨越雙
    黃實線駛入來車道之違規行為，懇請鈞院撤銷原處分，准予
    免罰云云
四、本件異議人於前揭時、地駕駛其所有之車號OS─七四一號營
    業小客車，因跨越雙黃實線駛入來車道，經警拍照採證予以
    逕行舉發等情，有臺北縣政府警察局九十五年一月六日北縣
    警交字第CP0000000號舉發違反道路交通管理事件通
    知單影本一件及採證照片二幀在卷可稽，異議人固坦承其駕
    駛上開車輛行經上述違規地點之事實，惟辯稱：採證照片無
    法證明其有何違規之行為云云，經查，觀諸臺北縣政府警察
    局板橋分局檢送附卷之採證照片所示，異議人車輛行駛之該
    路段明確劃有雙黃色實線用以分隔對向車道，該車左前車輪
    壓在雙黃線上，車身略有傾斜，而採證照片一、二為該車號
    OS─七四一號營業小客車之違規連續照片，惟照片一照相時
    適有一小貨車行經該處，遮蓋部分違規情形，但由車身及輪
    胎方向仍可看出該車之行向並非超車或閃避車輛行向，且照
    片一中違規車輛之行向動作與照片三中違規車輛一致等情，
    業據本件舉發員警陳俊安以北縣板警交裁字0000000
    000號報告書說明如前，足認異議人之車輛確由逆向車道
    跨越雙黃實線後駛入順向車道無訛，其違規事實至為明確。
    又按交通警察掣單舉發違反道路交通管理處罰條例所列之違
    規事實，本質上為行政處分，係公務員基於職務上之權力，
    依法就特定之具體事件所為之具公法上效果之單方行政行為
    ，基於公務員為公法上行為具有公信力之原則，該行政行為
    當可被推定為真正，本件異議人並未舉出任何證據證明員警
    舉發有何違誤情事，是以異議人以上開情詞置辯，尚無足採
    信。從而，原處分機關據以援引前開規定，裁處異議人罰鍰
    九百元，並記違規點數一點，於法並無違誤。本件異議為無
    理由，應予駁回。
據上論斷，應依道路交通案件處理辦法第十九條，裁定如主文。
中    華    民    國    95    年    6     月    30    日
                  交通法庭  法  官  劉  安  榕
上列正本證明與原本無異。
如不服本裁定，應於裁定送達後5日內向本院提出抗告狀。
                            書記官  楊  馥  如
中    華    民    國    95    年    6     月    30    日


司法院資訊處製作；財團法人民間司法改革基金會備份。
